【裁判字號】    98,交訴,20
【裁判日期】    980930
【裁判案由】    交通肇事逃逸
【裁判全文】
臺灣基隆地方法院刑事判決              98年度交訴字第20號
公  訴  人  臺灣基隆地方法院檢察署檢察官
被      告  丁○○
選任辯護人  陳培仁律師
            陳炎琪律師
上列被告因肇事逃逸案件，經檢察官提起公訴（九十七年度偵字
第四七三○號），本院判決如下︰
    主  文
丁○○駕駛動力交通工具肇事，致人受傷而逃逸，處有期徒刑陸
月，如易科罰金，以新臺幣壹仟元折算壹日，緩刑貳年，並應於
本判決確定之翌日起陸個月內，依檢察官之命令，向公庫支付新
臺幣萬元。
    事  實
一、丁○○於民國九十七年十月六日上午，駕駛車牌號碼九Ｗ－
    八七五三號自用小客車，沿基隆市○○區○○路由東南往西
    北方向行駛，欲前往國立海洋大學上課，於同日上午七時五
    十五分許途經該路三三四巷口而超越在同車道右前方由乙○○所騎乘車號ＡＦ五－三八○號之重型機車時，本應注意超
    車時，應於前車左側保持半公尺以上之間隔超過，而依當時
    天候晴朗，有日間自然光線，鋪設柏油之路面乾燥無缺陷，
    亦無障礙物，視距良好等客觀情況，其主觀上亦無不能注意
    之情事，竟疏未注意，其所駕駛汽車之右後視鏡先與乙○○
    所騎乘機車之左手把發生擦撞，其作用力除使丁○○所駕駛
    汽車之右後視鏡折回外，並導致乙○○人車重心不穩而速度
    放慢，丁○○所駕駛汽車以原行進速度經過乙○○所騎乘機
    車時，復因往右略為偏移，其右側車尾部分再與乙○○所騎
    乘機車左側車身部分擦撞，致乙○○無法回穩而人車倒地，
    並受有急性腰部及頸挫傷、腦震盪等傷害（過失傷害部分，
    業據乙○○撤回告訴，經檢察官另為不起訴處分）。丁○○
    於肇事後，明知乙○○倒地受傷，竟未停車採取救護措施，
    而基於肇事逃逸之犯意，仍繼續駕車行進，至前方約六十公
    尺過正榮街口之中正路靠右側路旁停車，並於車內觀察乙○○倒地位置約三秒鐘後，仍未報警或下車採取任何必要措施
    ，隨即再度起駛離去。經上開事故當時騎乘機車在後之丙○○記下丁○○所駕駛上開車輛車號，並提供予警方，警員循
    線查知上開自用小客車為丁○○所駕駛，而悉上情。
二、案經基隆市警察局第二分局報請臺灣基隆地方法院檢察署檢
    察官偵查起訴。
    理  由
一、證據能力之說明
  (一)被告丁○○於警詢及檢察官偵訊時之陳述：被告及其辯護人
    於本院準備及審判程序中均未就此爭執其證據能力，且無事
    證顯示係違法取得而致其供述任意性有所疑義，自均有證據
    能力。
  (二)證人乙○○及丙○○於警詢及檢察官偵訊時之證述：被告及
    其辯護人未於本院準備程序爭執此部分證據之證據能力，亦
    未於本案言詞辯論終結前聲明異議，依刑事訴訟法第一百五
    十九條之五第二項之規定，視為被告同意作為證據，且經本
    院審酌該等陳述作成時情況及證據取得過程等節，認亦適宜
    作為證據，依同條第一項規定，均有證據能力。
  (三)卷附衛生署基隆醫院所出具之乙○○診斷證明書影本：按醫
    師執行醫療業務時，依醫師法第十二條之規定，應製作病歷
    ，係醫師於醫療業務過程中所須製作之紀錄文書，屬刑事訴
    訟法第一百五十九條之四第二款所稱從事業務之人於業務上
    所須製作之紀錄文書，而診斷證明書係依病歷所轉錄之證明
    文書，自亦屬上開規定之證明文書，則在無顯不可信之情況
    下，自得作為證據。
  (四)卷附基隆市○○○道路交通事故現場照片八張及監視錄影畫
    面翻拍照片二張，均非供述證據，而經本院審酌其作成或取
    得之情況，並無違背法定程序或不法採證之情形，依刑事訴
    訟法第一百五十八條之四之反面解釋，應認具有證據能力。
二、實體事實之認定
    訊據被告對其於上開時間駕駛前述汽車沿基隆市○○區○○
    路由東南往西北方向行經該路三三四巷口時，與證人乙○○
    所騎乘前揭車號機車發生擦撞，致證人乙○○倒地及受傷等
    情俱不爭執（本院卷第十六頁），惟矢口否認有肇事逃逸之
    犯行，辯稱略以：伊不知道有發生擦撞，伊開車有看車內後
    照鏡，沒有看到後方有機車跌倒云云；被告之辯護人亦為被
    告辯護略以：(1)被告自九十七年九月上旬國立海洋大學開課
    後，始開始常態駕駛，實際開車上路時間不足一個月，經驗
    不足，沒有看車外後照鏡之習慣；(2)證人乙○○所騎乘之機
    車除左側車身有與地面摩擦痕跡外，其餘位置均無明顯擦痕
    ，又被告所駕駛汽車右後視鏡與右側車身亦無明顯擦痕；參
    以證人乙○○所騎乘之機車手把以皮質護手套包裹，如與汽
    車輕微擦撞，顯難使被告所駕駛汽車車身產生非常態之震動
    ，被告亦難在密閉車內聽聞碰撞聲音，且亦無證據顯示被告
    所駕駛汽車與證人乙○○所騎乘機車擦撞時，有因而產生車
    身震動之情形；(3)根據證人乙○○及丙○○於警詢及偵訊時
    之證述，可知被告所駕駛之汽車，係右側中間以後車身與證
    人乙○○所騎乘之機車把手部位輕微擦撞，則被告所駕駛自
    用小客車右後視鏡內縮自與上開擦撞無關；(4)基隆市○○區
    ○○路與正榮街口係一斜往右側之道路，如被告有於續行後
    靠路邊停車，因中正路路旁停放一排汽車，造成視覺死角，
    被告無法看到事故現場，證人丙○○證稱在該處可以看到車
    禍現場云云，即非事實；又被告縱有在中正路及正榮街口停
    車，然行車至路口應減速查看左右來車，係遵守道路交通安
    全規則之表現，未能解釋為被告停車觀察車禍現場情形；(5)
    茍被告確有肇事逃逸之犯意，大可加速離開現場，豈有以原
    車速行進至距離案發現場不遠之六十公尺處停車以待他人得
    以沿途循查其肇事逃逸犯行之理等語。經查：
  (一)【證人乙○○因騎乘機車與被告駕駛之汽車擦撞而受傷】
    被告於上開時、地駕駛車號九Ｗ－八七五三號自用小客車沿
    基隆市○○區○○路由東南往西北方向行經該路三三四巷口
    時，與證人乙○○所騎乘車號ＡＦ五－三八○號機車發生擦
    撞一情，業據被告於檢察官偵訊時自白在卷（偵查卷第三三
    頁），核與證人乙○○、丙○○於警詢、檢察官偵訊及本院
    審判程序中證述（偵查卷第七至八、十二至十三、三六至三
    八頁）相符；又證人乙○○所騎乘之機車因與被告所駕駛之
    汽車擦撞，致其人車倒地，其因而受有急性腰部及頸挫傷、
    腦震盪等傷害，亦有卷附衛生署基隆醫院所出具之乙○○診
    斷證明書影本（偵查卷十六頁）可資為憑，且為被告及辯護
    人所不爭執，均堪認屬實情。
  (二)【被告所駕駛汽車與證人乙○○所騎乘機車擦撞位置】
  1.卷附監視錄影畫面翻拍照片二張（偵查卷第十七頁），其一
    內容顯示於九十七年十月六日上午七時五十三分五十七秒之
    基隆市○○路、祥豐街、豐稔街路口，被告所駕駛上開車輛
    沿中正路行進，甫經過中正路與祥豐街及豐稔街口西北側之
    斑馬線約一小客車車身距離，且車輛右後視鏡係呈開展可供
    車內駕駛人觀察右後方情況之狀態；另一內容則顯示於九十
    七年十月六日上午七時五十五分一秒之基隆市○○路四五二
    號外牆，被告所駕駛上開車輛沿中正路行進四五二號，惟車
    輛右後視鏡已然呈開完全折回而未能供車內駕駛人觀察右後
    方情況之狀態。
  2.再細查上開中正路、祥豐街、豐稔街路口之監視錄影畫面翻
    拍照片，被告所駕駛車輛行駛之同一車道右前方約一機車長
    度有一機車正行進中，其機車騎士戴銀色全罩式安全帽、穿
    著深色衣服，機車車牌下方懸有書寫無法辨識之二字之倒梯
    形擋泥板，以及機車手把處呈現似有灰色護套等節，均核與
    基隆市○○○道路交通事故現場照片八張所顯示狀況（偵查
    卷第二四至二七頁照片顯示證人乙○○所騎乘機車手把處裝
    置灰色護套、右後視鏡掛有銀色全罩式安全帽一頂、機車車
    牌下懸掛書寫「日揚」二字之倒梯形擋泥板，第二七頁上方
    照片顯示證人乙○○當日穿著深色衣褲）一致。
  3.證人安惠恩於偵訊及本院審判程序證述：伊是基隆市警察局
    第二分局安瀾橋派出所警員；從基隆市區開過來的話，先經
    過祥豐、豐稔街口，再經過安瀾派出所，再過來是中正路三
    三四巷車禍現場，再過來是中正路四五二號外牆等語（偵查
    卷第四八、五十頁，本院卷第五二、五六、八九頁）；證人
    吳國源於偵訊時亦證述：伊是基隆市警察局交通隊隊員；豐
    稔、祥豐、中正的三岔路口到中正路三三四巷約七、八十公
    尺，不到一百公尺，至於中正路三三四巷到四五二號不清楚
    多遠，大概幾百公尺等語（偵查卷第五十頁）。則依上開證
    人證述之方位及距離，參諸前揭照片比對結果，堪認前揭監
    視錄影畫面翻拍照片所顯示在被告車輛右前方之機車騎士正
    係證人乙○○無疑。是被告駕車行經中正路、祥豐街、豐稔
    街路口至事故地點之中正路三三四巷口間，應呈現自左後方
    逐漸追及並超越右前方證人乙○○所騎乘機車之動態。
  4.有關被告所駕駛汽車右後視鏡之狀況，被告於偵訊時雖陳稱
    其所駕駛汽車之後視鏡本來就有點鬆云云。查被告於本院審
    判程序則供述其所駕駛汽車右後照鏡只是開高速公路時容易
    震動，並不會內彎等語（本院卷第六一頁）；又被告所駕駛
    車輛之後照鏡為手動非電動遙控，右後視鏡內彎須有些力量
    方能推動，並無故障，本件車禍發生後並未更新等情，亦據
    本院勘驗確實（本院卷第六五、六六頁）；被告尚於本院審
    判程序供承伊於案發後到將汽車停在校園過程中沒有將右後
    視鏡折回等語（本院卷第八一頁）。則被告於前述監視錄影
    畫面翻拍照片所顯示右後視鏡折回狀態，自可排除因故障及
    行駛震動所致與被告手動扳折等原因，而係其於當日七時五
    十三分五十七秒行經中正路、祥豐街、豐稔街路口後，於當
    日上午七時五十五分一秒行經中正路四五二號外牆前之約一
    分零四秒期間及數百公尺距離內，因其他外力所致，被告此
    部分辯解自不可採。
  5.再者，證人乙○○所騎乘機車之左側手把與手煞車與被告所
    駕駛汽車右後視鏡高度相近，機車手把及手煞車與汽車右後
    視鏡兩者可以相碰撞（本院卷第六六頁），經本院勘驗並拍
    照（本院卷第六六、一○七至一一一頁）確認。而被告所駕
    駛汽車在中正路、祥豐街、豐稔街路口時，尚在證人乙○○
    所騎乘機車左後約一機車長度距離，且其右後視鏡呈現展開
    狀態；二車行進至約七、八十公尺後之中正路三三四巷口時
    發生擦撞；而被告所駕駛汽車續行至數百公尺後之中正路四
    五二號外牆處時，呈現右後視鏡折回狀態；此折回狀態復可
    排除因故障及行駛震動所致與被告手動折回等原因，反之，
    證人乙○○所騎乘機車之左側手把及手煞車與被告所駕駛汽
    車右後視鏡高度相近而可在行進中相互碰撞；參以被告係駕
    車自左後方欲超越右前方證人乙○○所騎乘機車而發生擦撞
    ，足堪認定二車首先擦撞位置，應係側邊較突出部分之被告
    汽車右後視鏡及證人乙○○機車左側手把。
  6.辯護人雖執證人乙○○及證人丙○○於警詢及偵訊時之證述
    ，而辯稱被告所駕駛汽車係右側中間以後車身與證人乙○○
    所騎乘之機車手把部位輕微擦撞云云。然查：
  (1)證人乙○○於警詢及偵訊時分別稱與被告所駕駛汽車「右側
    車身」及「右邊中間」發生碰撞，未能逕謂其係指「右側中
    間以後車身」；而其於本院審判程序中經確認結果則證述「
    我不知道汽車是何處擦撞到我的機車」、「我只感覺到汽車
    右側照後鏡與車身中間有碰到我機車的把手，但我無法確定
    是汽車的哪個點碰到我的機車」（本院卷第七十頁）。況且
    ，無論證人乙○○上開何部分陳述，均顯示其於事故發生當
    時，因恐懼、緊張等情緒，而未能確切注意擦撞當時之精確
    位置及所有細節，當屬人情之常。其上開證詞，顯然無從資
    為辯護人前述辯解之佐證，而為被告有利之認定。
  (2)證人丙○○於警詢時陳述「該小客車右後車尾擦撞一部普重
    機ＡＦ五－三八○號左前車頭」，其於偵訊時證述「那一輛
    汽車，‧‧‧，一直都是開在被害人機車的左前方，只有汽
    車車尾部分跟機車車頭有稍微重疊」、「看到他汽車的右側
    車尾有擦到被害人機車左邊左前車頭下方」等語。查證人丙○○上開證述，顯與在事故地點前七、八十公尺之中正路、
    祥豐街、豐稔街路處，證人乙○○所騎乘機車尚在被告所駕
    駛汽車右前方約一機車車身處不符；證人丙○○於偵查中亦
    證述其當時位置「我是機車騎在被害人後面，距被害人機車
    約十公尺左右」（偵查卷第三七頁），是其顯因距離、角度
    以及汽車行進動態等因素，未能精確判斷二車相對位置。
  (3)又證人丙○○於本院審判程序中證述：「當時我原先在看路
    邊的東西，我轉過頭來是看到被告的汽車與被害人的機車是
    並行的」、「我轉頭過來的時候，被告的汽車還沒有碰到乙○○的機車，汽車與機車非常接近，乙○○的機車速度已經
    放慢」、「汽車有往右偏移一下，我覺得有碰到機車，我有
    看到汽車的車尾部分貼到機車左側車前斜板，機車就往左邊
    倒」等語（本院卷第七四頁），亦可見證人丙○○僅目睹證
    人乙○○人車倒地前最後瞬間畫面，而未全程目擊二車靠近
    及擦撞過程，則其於警詢及偵訊時之證述，自亦不足資為辯
    護人前述辯解屬實。
  (4)惟證人丙○○既目擊證人乙○○人車倒地前最後瞬間畫面，
    則其所親睹畫面，仍應為本案判決之重要參考。查其於警詢
    時陳述「我目擊九Ｗ－八七五三號自小客車稍微往右偏就擦
    撞到ＡＦ五－三八○號普重機」（偵查卷第十三頁），於偵
    訊時證述「伊不知道被告的汽車是否要閃什麼東西，他的汽
    車有稍微往右靠一下，靠完後伊就看到他汽車的右側車尾有
    擦到被害人機車左邊左前車頭下方」（偵查卷第三七至三八
    頁），且於本院審判程序為上開證述。可見其就本案二車擦
    撞瞬間最深刻印象係「被告汽車往右偏移，其右側車尾與被
    害人機車發生擦撞，被害人即人車倒地」之情形，此部分證
    人丙○○前後一致之證詞，足為本案事實認定之基礎。
  7.綜上各項跡證，本案二車擦撞過程，應係被告駕駛汽車自左
    後方欲超越證人乙○○所騎乘機車時，先以其右後視鏡與證
    人乙○○所騎乘機車左手把發生擦撞，其作用力除使被告所
    駕駛汽車之右後視鏡折回外，並導致證人乙○○人車重心不
    穩而速度放慢，被告所駕駛汽車仍以原行進速度經過證人乙○○所騎乘機車時，復因往右略為偏移，其右側車尾部分再
    與證人乙○○所騎乘機車左側車身部分擦撞，致證人乙○○
    無法回穩而人車倒地，堪以認定。
  (三)【被告是否知悉發生擦撞及有無肇事逃逸之犯意】
  1.證人丙○○於警詢時陳述：伊目擊九Ｗ－八七五三號自小客
    車肇事後，行至中正路、正榮街口前停止將進三秒鐘就繼續
    往前（中正路市區往郊區）駛離，並未下車處理等語（本院
    卷第十三頁）；其於偵訊時證述：現場發生擦撞事故時，那
    一輛汽車照原來速度往前開，伊就騎機車跟上去，一直到下
    一個路口，那一輛車靠路邊完全停下來，伊就想其車靠近他
    拍他的車門告訴他說他撞到人，但他只停二到三秒，沒有下
    車就開走等語（偵查卷第三八頁）；其於本案審判程序中亦
    證述：伊跟被告的汽車到中正路與正榮街口，被告有靠路邊
    停車約四、五秒，伊要上前拍他車子的時候他就開走了，被
    告汽車是停在超過停止線前方路邊，已經過了正榮街口等語
    （本院卷第七一至七三頁，所繪製相關位置圖附於本院卷第
    九十頁）。被告亦於本院準備程序中亦供承確於續行後有在
    路口停留三秒鐘之事實（本院卷第十五頁）。可見證人丙○○前揭證述被告有續行至中正路過正榮街口處靠路旁停車約
    三秒鐘一節確屬實情。
  2.而基隆市○○路三三四巷口至中正路、正榮街交岔口之中正
    路二一三號前方斑馬線邊緣距離經測量結果為六十公尺，且
    經本院受命法官命基隆市警察局交通隊警員站立在道路交通
    事故現場圖所示證人乙○○血跡位置，再由另一警員自上開
    中正路與正榮街口斑馬線處往該交通隊警員方向拍攝照片，
    有本院受命法官勘驗筆錄及上開所拍攝照片（本院卷第三三
    至三七頁）在卷可參。從上開勘驗場所拍攝照片以觀，在中
    正路、正榮街交岔口處，可清楚看見中正路三三四巷口處車
    道上之狀況；其次，根據證人丙○○證述及繪製相關位置圖
    所顯示被告停車位置，因被告停車位置已過正榮街口，其正
    後方街口處亦無可能停放汽車而阻擋視線；再者，根據本院
    受命法官上開勘驗時所拍攝照片可知中正路三三四巷口至中
    正路、正榮街交岔口間，係一筆直路段，路旁停放汽車均在
    同向機車專用道外側，即該路段機車專用道及汽車車道均無
    障礙物。則被告在中正路過正榮街口之路旁其所駕駛車內，
    以左後視鏡折射角度之視野，足可清楚看見證人乙○○人車
    倒地位置無疑。辯護人一再辯稱在中正路及正榮街口路旁無
    法看到事故發生地點，自難憑採。
  3.又根據前述本院認定被告駕車自左後方超越右前方由證人乙○○所騎乘機車之行車過程而論，被告勢必就其汽車右側情
    況有所注意，亦為一般正常汽車駕駛人均會注意事項，且至
    少為眼角餘光所能目及範圍，否則在我國交通繁忙路段，斷
    無可能駕車跨縣過市！另經本院勘驗被告所駕駛汽車結果：
    在車內（審判長、被告、辯護人、檢察官、受命法官五人在
    車內，由被告坐駕駛座，辯護人坐右前座、其餘坐後座）沒
    有播放音樂時單純引擎聲右後視鏡往內彎時，可明顯聽到折
    疊「砰」一聲，另將右照視鏡往內彎一半時，仍可聽到折疊
    一聲，但聲音比較微弱；再於引擎發動並播放搖滾樂時，雖
    有明顯鼓聲、節奏聲，當將後視鏡內折時仍可聽到有折疊聲
    音等情，亦有本院勘驗筆錄在卷可憑（本院卷第六六頁）。
    可見被告於駕車超越證人乙○○所騎乘機車時，既必然注意
    汽車右側乙○○騎乘機車之相對位置，亦能立即察覺擦撞作
    用力致其汽車右後視鏡折回之情形。換言之，被告於其所駕
    駛汽車擦撞證人乙○○所騎乘機車時即有所知悉。
  4.被告於其所駕駛汽車擦撞證人乙○○所騎乘機車時，即因必
    然注意所超越機車相對位置以及察覺因擦撞作用力導致其汽
    車右後視鏡折回之聲響，而知悉已然與證人乙○○發生擦撞
    之事實；另一方面，被告續行至中正路過正榮街口處路旁停
    車，該位置復可看見證人乙○○人車倒地位置；尤有甚者，
    當其欲靠右停車之際，勢必觀看右後視鏡以確定車內中央後
    視鏡所無法觀察之右側死角，此與直線行車時尚無隨時注意
    右後視鏡所呈現狀況，自不可同日而語，則其自應已發覺右
    後視鏡折回狀況。綜前事證，其嗣後前行六十公尺至中正路
    過正榮街口處靠路旁停車約三秒鐘之動作，顯係透過左後視
    鏡及車內中央後視鏡觀察證人乙○○人車倒地位置，復印證
    被告於其所駕駛汽車與證人乙○○擦撞之際已然知悉之事實
    。被告及辯護人均辯稱當時不知發生擦撞云云，顯無足取。
    而證人乙○○既於騎乘機車行進中人車倒地，衡諸經驗法則
    ，必受有某種程度傷害。被告於事發後已明知肇事致證人乙○○受傷，未即採取任何救護措施並報警處理，即行駕車離
    去，其有肇事逃逸之犯意，足可認定。
  (四)綜上，本件事證明確，被告犯行洵堪認定，應依法論科。
三、核被告所為，係犯刑法第一百八十五條之四之肇事致人傷而
    逃逸罪。爰審酌於肇事當時就讀國立海洋大學海洋法律研究
    所，具有高程度學歷及法律專業知識，詎其駕駛汽車肇事後
    ，未救護傷者，反駕車逃逸，漠視道路交通行車安全及被害
    人生命身體所遭受之危險，實不可取；然其並無任何刑案前
    科紀錄，有臺灣高等法院被告前案紀錄表及臺灣基隆地方法
    院檢察署刑案資料查註紀錄表在卷可參，素行尚佳，事後已
    與證人乙○○達成民事和解，證人乙○○並撤回過失傷害告
    訴，有撤回告訴狀及和解書（偵查卷第十四至十五頁）附卷
    可參，並其所受傷勢尚不嚴重，且於本院審判程序表明願意
    給予被告一次機會之意及檢察官科行範圍之意見等一切情狀
    ，從輕量處如主文所示之刑，並諭知易科罰金之折算標準。
    又被告前未曾受有期徒刑以上刑之宣告，有上開被告前案紀
    錄表及刑案資料查註紀錄表可按，其因一時失慮，致罹刑典
    ，經此偵審程序及刑之宣告，當知警惕，諒無再犯之虞，本
    院認前開所宣告之刑，以暫不執行為適當，併諭知緩刑二年
    ，以啟自新。惟為確保本件能確實收緩刑之效用與目的，本
    院爰併諭知被告應於本判決確定之翌日起六個月內，依檢察
    官之命令，向公庫支付新臺幣三萬元。倘被告未遵循本院所
    諭知上開負擔，情節重大者，檢察官並得依刑事訴訟法第四
    百七十六條、刑法第七十五條之一第一項第四款之規定，聲
    請撤銷本案緩刑之宣告，併予敘明。
據上論斷，應依刑事訴訟法第二百九十九條第一項前段，刑法第
第一百八十五條之四、第四十一條第一項前段、第七十四條第一
項第一款、第二項第四款，判決如主文。
本案經檢察官甲○○到庭執行職務。
中    華    民    國    98    年    9     月    30    日
                刑事第三庭審判長法  官  鄭景文
                                法  官  黃永定
                                法  官  陳賢德
以上正本證明與原本無異。
如不服本判決應於收受送達後10日內向本院提出上訴書狀，並應
敘述具體理由；其未敘述上訴理由者，應於上訴期間屆滿後20日
內向本院補提理由書(均須按他造當事人之人數附繕本)「切勿逕
送上級法院」。
中    華    民    國    98    年    10    月    1     日
                                書記官  王靜敏
中華民國刑法第一百八十五條之四
駕駛動力交通工具肇事，致人死傷而逃逸者，處六月以上五年以
下有期徒刑。


司法院資訊處製作；財團法人民間司法改革基金會備份。
